# 收入如何确认？

提问人：zhangyating 时间：2023-10-12 10:44:50
公司是经营储能系统集成及分布式光伏发电的企业，就收入确认问题需要请教各位老师：
1 、储能设备在合同签订时，包括从设计到开工建设、生产、安装、正常运行一切，公司在车间组装完成后拉到客户的场地指定位置或直接现场组装，将该储能设备集装箱固定在一个水泥墩上安装、串联，然后试行并网。定价有两种，一种是固定总价全包，一种是按并网后的容量计算。
请问：这种情况应该是按时点确认还是按时段确认呢？因为是在客户的场地，安装好后，公司拿不走了，客户可以更换其他公司继续履行合同，是否表明客户可以主导在建商品的使用？如果是按时段确认，定价是按并网后的容量计算，价格不知道，这期间如何确定收入呢？
2 、分布式光伏发电是EPC工程，在客户的屋顶或指定位置安装，也需要生产、安装、串联，然后试行并网，定价主要是按并网后的容量计算。
请问：这种情况应该是按时点确认还是按时段确认呢？按时段确认又会和第 1 个问题一样，不知道该确认多少收入。

回答人：chenyiwei
这种情况需对照新收入准则第十一条规定逐条分析。
一般而言，（一）是不满足的，因为完工前客户不能从中受益。
（二）是否满足，应对照《监管规则适用指引——会计类第 2 号》之“2-2 客户能够控制企业履约过程中在建商品或服务的判断”加以判断：“客户能够控制企业履约过程中在建的商品或服务，是指在企业生产商品或者提供服务过程中，客户拥有现时权利，能够主导在建商品或服务的使用，并且获得几乎全部经济利益。其中，商品或服务的经济利益既包括未来现金流入的增加，也包括未来现金流出的减少。例如，根据合同约定，客户拥有企业履约过程中在建商品的法定所有权，假定客户在企业终止履约后更换为其他企业继续履行合同，其他企业实质上无需重新执行前期企业累计至今已经完成的工作，表明客户可通过主导在建商品的使用，节约前期企业已履约部分的现金流出，获得相关经济利益。”如果是本企业设计的专门定制设备，如果因客户原因终止合同后，不会移交给客户，或者即使移交给客户，客户也不能在此基础上继续进行后续工作的，则不满足该条件。
条件（三）是否满足不明确，但从实务操作来看，大概率不满足“合格收款权”条件。
因此，本案例大概率应在一个时点（完工并通过客户验收时）确认收入。
并网后容量对收入计量的不确定性，考虑参照新收入准则第十六条可变对价的处理原则，需确保遵循“极可能不会发生重大转回”的限制条件。